臺灣桃園地方法院刑事判決　　　　　　　 96年度易字第620號
公　訴　人　臺灣桃園地方法院檢察署檢察官
被　　　告　己○○
　　　　　　丁○○
　　　　　　　　　　　號
　　　　　　　　　　（現在臺灣桃園看守所附設勒戒所勒戒）
上列被告等人因竊盜等案件，經檢察官提起公訴（95年度偵字第
25648 號），被告二人於審判期日就被訴事實為有罪陳述，經本
院裁定進行簡式審判程序，茲判決如下：
    主  文
己○○攜帶兇器竊盜，處有期徒刑柒月，如附表二編號7 （其中
一支）、編號8 所示之物均沒收。又攜帶兇器竊盜，處有期徒刑
陸月，如附表二編號6 其中之十號扳手壹支沒收。又攜帶凶器竊
盜，處有期徒刑陸月，如附表二編號6 其中之十號扳手壹支沒收
。又行使變造汽車號牌，足以生損害於公眾及他人，處有期徒刑
肆月，如附表二編號1 其中之手提式砂輪機壹台、2 、4 、5 、
7、8、12、13所示之物均沒收。又共同竊盜，處有期徒刑陸月，
如附表二編號11所示之物沒收。應執行有期徒刑壹年拾月，如附
表二編號1 其中之手提式砂輪機壹台、2 、4 、5 、6 其中之十
號扳手壹支、7 、8 、11、12、13所示之物均沒收。
丁○○攜帶兇器竊盜電業之電線，累犯，處有期徒刑柒月，如附
表二編號3、9所示之物均沒收。又共同竊盜，累犯，處有期徒刑
柒月，如附表二編號11所示之物沒收。應執行有期徒刑壹年，如
附表二編號3 、編號9 、編號11所示之物均沒收。
    事  實
一、丁○○前因犯賭博案件，經本院以90年度易字第2692號判處
    有期徒刑3 月確定，於民國93年8 月10日縮刑期滿執行完畢
    ；復因犯竊盜案件，經本院以93年度易字第692 號判處有期
    徒刑8 月確定，並於94年11月1 日縮刑期滿執行完畢（構成
    累犯）；嗣又因另犯竊盜案，經本院以95年度易字第1175號
    判處應執行有期徒刑1 年3 月確定，並於96年3 月30日入監
    執行，指揮書執畢日期為97年6 月28日，現在台灣桃園監獄
    執行中。
二、己○○基於意圖為自己不法所有及行使變造特種證（汽車號
    牌）之各別犯意，先後為下列行為：
  (一)於附表一編號1 所示之時間、地點，持其所有、客觀上足以
    作為兇器使用之如附表二編號7 （其中一支）、8 所示之工
    具，破壞戊○○所有之車號9487-KH 自小客車車門後（毀損
    部分未據告訴），竊取該自小客車得手後供為己用。
  (二)又為日後使用上開竊得車輛之際避免查緝，乃於附表一編號
    2 所示之時間、地點，持其所有、客觀上足以供為兇器使用
    之如附表二編號6 所示之其中十號扳手1 支，竊取丙○○○
    所有之7238-FN 號汽車車牌2 面得手；於附表一編號3 所示
    之時間、地點，持其所有、客觀上足以為兇器使用之如附表
    二編號6 所示之同前十號扳手1 支，竊取乙○○所有之
    2G-3583 號汽車車牌2 面得手。
  (三)己○○遂基於變造汽車號牌之犯意，持其所有如附表二編號
    1 （其中手提式之砂輪機）、2 、4 、5 、7 、8 、12、13
    所示之工具，將上開7238-FN 號車牌2 面變造為V4-6605 號
    （原為己○○所有、經註銷之車輛車號）汽車車牌後，懸掛
    於前開所竊得之車輛上使用，以逃避查緝，足以生損害於丙○○○、公路監理機關對於車籍資料管理之正確性。
三、丁○○基於意圖為自己不法所有之接續犯意，於附表一編號
    4 所示之時間、地點，持其所有、客觀上足以供兇器使用如
    附表二編號3 、9 所示之工具，以鐵條插入路旁臺灣電力股
    份有限公司（下稱臺電公司）電線桿洞孔中而攀爬上電線桿
    ，再使用長臂剪剪斷電線桿上電線之方式，接續竊取臺電公
    司電線桿上而屬該公司所有之電纜線共52公尺（價值合計約
    新臺幣1,000 元），得手後即載運至桃園縣觀音鄉○○村○○路36號「玉垣企業有限公司」變賣予不知情之負責人陳賴
    耀。
四、己○○與丁○○另又共同基於意圖為自己不法所有之犯意聯
    絡，由己○○駕車搭載丁○○，於附表一編號5 所示之時間
    、地點，推由丁○○持其所有、如附表二編號11所示之工具
    竊取甲○○所有之車號K7-0351 號自小客車及其上之白鐵工
    具箱一個（價值約新台幣2,000 元），得手後將白鐵工具箱
    出售獲利，該車輛則供為渠等交通工具使用。
五、嗣於95年11月22日下午4 時20分許，在桃園縣大園鄉圳頂村
    14鄰51號旁鐵皮屋內為警查獲，並當場扣得如附表二所示之
    物。而丁○○於具有偵查職權之公務員尚未發覺其有上開四
    所載之竊盜犯行前，主動供出其有該部分竊行而自首。
六、案經桃園縣政府警察局報告台灣桃園地方法院檢察署檢察官
    偵查起訴。
　　理  由
一、本件被告二人所犯均係死刑、無期徒刑或最輕本刑為3 年以
    上有期徒刑以外之罪，其於本院審理期日中就被訴事實為有
    罪之陳述，經本院告知簡式審判程序之旨，並聽取當事人意
    見後，由本院依刑事訴訟法第273 條之1 第1 項規定裁定進
    行簡式審判程序，合先敘明。
二、訊據被告二人迭於警詢、偵查及本院審理中均坦承上開犯行
    不諱，核與附表一所示之被害人於警詢、偵訊中之指述情節
    大致相符，且有附表一證據資料欄所示之證據在卷可稽；此
    外，並有附表二（除編號1 中之非手提式之砂輪機1 台、編
    號6 扣除十號扳手1 支之其餘扳手16支、編號10之鑰匙5 支
    、編號14之電焊機1 台外）扣案可資佐證，足認被告二人之
    自白均各自與渠等之犯罪事實相符，是被告二人上開犯行均
    甚為明確，應依法論科。
三、論罪科刑：
  (一)被告己○○部分：按被告己○○於事實欄二、(一)所載之犯行
    後，刑法業於95年7 月1 日修正施行，適用修正前或修正後
    之法律，對於被告己○○並無何有利或不利之情形，自無庸
    比較適用，應逕行適用裁判時法（最高法院95年11月7 日第
    21次刑庭會議決議參照）。又按汽車牌照為公路監理機關所
    發給，固具有公文書性質，惟僅為行車之許可憑證，自屬於
    刑法第212 條所列特許證之一種。對變造汽車牌照，即無依
    同法第211 條之變造公文書罪論處之餘地。是核被告己○○
    於事實欄一、(一)所載之所為，係犯刑法第321 條第3 款之攜
    帶兇器竊盜罪；其於事實欄一、(二)所載之所為，係先後犯二
    次刑法第321 條第3 款之攜帶兇器竊盜罪；其於事實欄一、
    (三)所載之所為，係犯刑法第第212 條、第216 條之行使變造
    特許證罪：其於事實欄四所載之所為，係犯刑法第321 條第
    1 項第3 款之攜帶兇器竊盜罪。而被告己○○上開變造特種
    文書之低度行為，為其後行使該變造特種文書之高度行為所
    吸收，不另論罪。被告己○○於事實欄四所載之竊行，與被
    告丁○○間，有犯意聯絡與行為分擔，為共同正犯。被告己○○上開所犯五罪，犯意及行為均屬各別，應予分論併罰。
  (二)被告丁○○部分：核被告丁○○於事實欄三所載之所為，係
    犯刑法第321 條第3 款之攜帶兇器竊盜罪；而被告丁○○先
    後於同日晚間10時許、11時許，在比鄰處竊取之電纜線，其
    竊取先後行為係於密切接近之時、地實施，侵害同一之法益
    ，該等行為之獨立性極為薄弱，依一般社會健全觀念，在時
    間差距上，難以強行分開，在刑法評價上，以視為數個舉動
    之接續施行，合為包括之一行為予以評價，較為合理，屬接
    續犯，為包括之一罪；又按電業法第105 條規定「竊盜或損
    壞電桿、電線、變壓器或其他供電設備者，依刑法之規定從
    重處斷。」因該法條本身並無「刑」之規定，並非完備之刑
    罰法規，僅係說明有上開犯罪行為者，均依刑法之規定從重
    處斷，因之行為如符合刑法上之竊盜罪者，即依竊盜罪論罪
    科刑（最高法院九十五年度台上字第一五五七號判決意旨參
    考），是本件被告丁○○竊取台灣電力股份有限公司之電纜
    線，自屬本條規定之情形，應適用本條規定及依竊盜罪論處
    。又被告丁○○於事實欄四所載之所為，係犯刑法第320 條
    第1 項之竊盜罪。被告丁○○與被告己○○間，就事實欄四
    所載之犯行，有犯意聯絡與行為分擔，為共同正犯。又被告
    丁○○所為事實欄三所載之犯行，係被告丁○○於警詢時主
    動供出，而觀諸本案查獲之際，並無何證據足以合理懷疑被
    告丁○○另有竊取電纜線之犯行，是被告丁○○此部分犯行
    應屬尚未經有偵查職權公務員發覺之犯行，則被告丁○○主
    動供述此部分犯罪，當已符合自首之要件，爰依刑法第62條
    前段減輕其刑。被告丁○○上開所犯二罪，犯意各別，行為
    互殊，應予分論併罰。又被告丁○○有事實欄一所載之前科
    執行紀錄，有臺灣高等法院被告前案紀錄表在卷可稽，被告
    丁○○於該等有期徒刑執行完畢後，五年內故意再犯本件，
    為累犯，應依法加重其刑。
  (三)爰審酌被告二人均年輕力盛，不思以正當方法賺取所需，竊
    取他人財物，惟犯後二人均已坦認犯行，態度尚佳，另考量
    其等各自之犯罪動機、目的、手段、被害人所受損害、智識
    程度、生活狀況、素行等一切情狀，分別量處如主文所示之
    刑，並分別定其應執行之刑。
四、至扣案如附表二編號號1 其中手提式砂輪機1 台、2 、4 、
    5 、6 其中之十號扳手1 支、7 、8 、11、12、13所示之物
    ，為被告己○○所有或共同正犯即被告丁○○所有之物，且
    係各自供其上開犯罪所用，業據渠等供承明確，應各依刑法
    第38條第1 項第2 款於被告己○○之宣告主文項下諭知沒收
    。而如附表二編號3 、編號9 、編號11所示之物，則係被告
    丁○○所有、供其為上開犯罪所用之物，均應予以沒收。至
    於扣案如附表二編號1 其中非手提式之砂輪機1 台、編號10
    之自備鑰匙5 支、編號6 除十號扳手1 支外之其餘16支扳手
    、編號14之電焊機1 台，雖均係被告己○○所有，惟被告己○○否認有持該等工具為本案犯行，且亦無其他積極證據顯
    示該等工具係供本案所用，自無從予以沒收；至於附表二編
    號16至19所示之物，均非被告二人所有，亦無從予以沒收。
據上論斷，應依刑事訴訟法第273 條之1 第1 項、第299 條第1
項前段，電業法第105 條，刑法第28條、第320 條第1 項、第
321 條第3 款、第21 6條、第212 條、第62條前段、第47條第1
項、第51條第5 款、第38條第1 項第2 款，判決如主文。
本案經檢察官鄭東峰到庭執行職務。
中　　華　　民　　國　　96　　年　　6 　　月　　15　　日
                        臺灣桃園地方法院刑事第十二庭
                                法　官  陳  雪 玉
以上正本證明與原本無異。
如不服本判決，應於判決送達後10日內向本院提出上訴狀（應附
繕本），上訴於臺灣高等法院。
　　　　　　　　　　　　　　  　書記官　戴  育  萍
中　　華　　民　　國　　96　　年　　6 　　月　　15　　日
附錄論罪科刑法條：
中華民國刑法第212 條（偽造變造特種文書罪）
偽造、變造護照、旅券、免許證、特許證及關於品行、能力服務
或其他相類之證書、介紹書，足以生損害於公眾或他人者，處1
年以下有期徒刑、拘役或3 百元以下罰金。
中華民國刑法第216 條（行使偽造變造或登載不實之文書罪）
行使第210 條至第215 條之文書者，依偽造、變造文書或登載不
實事項或使登載不實事項之規定處斷。
中華民國刑法第321 條（加重竊盜罪）
犯竊盜罪而有左列情形之一者，處6 月以上、5 年以下有期徒刑
：
一  於夜間侵入住宅或有人居住之建築物、船艦或隱匿其內而犯
    之者。
二  毀越門扇、牆垣或其他安全設備而犯之者。
三  攜帶兇器而犯之者。
四  結夥三人以上而犯之者。
五  乘火災、水災或其他災害之際而犯之者。
六  在車站或埠頭而犯之者。
前項之未遂犯罰之。
 附表一：
┌──┬───────┬───┬─────┬───┬───────┬─────┬───────────┬──────┐
│編號│ 犯罪時間地點 │行為人│ 犯罪方法 │被害人│竊得財物      │所犯法條  │證據資料              │應沒收物    │
│    │              │      │          │      │（新台幣）    │          │                      │            │
├──┼───────┼───┼─────┼───┼───────┼─────┼───────────┼──────┤
│ １ │95年4月16日晚 │己○○│持客觀上可│戊○○│車號9487-KH 號│刑法第321 │被告己○○於警詢、偵│附表二編號7 │
│    │間7時許7，在桃│      │供做兇器使│      │自小客車      │條第3款   │  訊時之供述（95年度偵│（其中一支）│
│    │園縣觀音鄉樹林│      │用之鐵鎚、│      │              │          │  字第25648號卷P15-23 │、編號8 所示│
│    │村工業5路3號前│      │螺絲起子破│      │              │          │  、P92-93）          │之物        │
│    │              │      │壞車門    │      │              │          │被害人戊○○之指述（│            │
│    │              │      │          │      │              │          │  同上卷P51-52）      │            │
│    │              │      │          │      │              │          │贓物認領保管單（同上│            │
│    │              │      │          │      │              │          │  卷P53）             │            │
│    │              │      │          │      │              │          │車輛竊盜、車牌失竊資│            │
│    │              │      │          │      │              │          │  料個別查詢報表--查詢│            │
│    │              │      │          │      │              │          │  車牌認可料（同上卷  │            │
│    │              │      │          │      │              │          │  P71）               │            │
│    │              │      │          │      │              │          │查獲現場照片共19幀（│            │
│    │              │      │          │      │              │          │  同上卷P73-82）      │            │
│    │              │      │          │      │              │          │當場扣案之掛用V4-660│            │
│    │              │      │          │      │              │          │  5 號變造車牌9487-KH │            │
│    │              │      │          │      │              │          │  自小客車、鐵鎚及螺絲│            │
│    │              │      │          │      │              │          │  起子                │            │
├──┼───────┼───┼─────┼───┼───────┼─────┼───────────┼──────┤
│ ２ │95年10月26日下│己○○│持客觀上可│陳周貴│車號7238-FN號 │刑法第321 │被告己○○於警詢、偵│附表二編號6 │
│    │午3時許，在桃 │      │供做兇器使│美    │自小客車車牌2 │條第3款   │  訊時之供述（同上卷P1│（其中之十號│
│    │園縣蘆竹鄉南崁│      │用之扳手  │      │面            │          │  5-23、P92-93）      │扳手）所示之│
│    │地區某處      │      │          │      │              │          │車輛竊盜、車牌失竊資│物          │
│    │              │      │          │      │              │          │  料個別查詢報表--查詢│            │
│    │              │      │          │      │              │          │  車牌認可料（同上卷  │            │
│    │              │      │          │      │              │          │  P68-69）            │            │
│    │              │      │          │      │              │          │查獲現場照片共19幀（│            │
│    │              │      │          │      │              │          │  同上卷P73-82）      │            │
│    │              │      │          │      │              │          │當場扣案之扳手      │            │
├──┼───────┼───┼─────┼───┼───────┼─────┼───────────┼──────┤
│ ３ │95年11月10日下│己○○│持客觀上可│乙○○│車號2G-3583號 │刑法第321 │被告己○○於警詢時之│附表二編號6 │
│    │午5時15分許， │      │供做兇器使│      │自小客車車牌2 │條第3款   │  供述（同上卷P15-23）│（其中之十號│
│    │在桃園縣大園鄉│      │用之扳手  │      │面            │          │被害人乙○○之指述（│扳手）所示之│
│    │溪海村和平西路│      │          │      │              │          │  同上卷P54-55）      │物          │
│    │新大園社區對面│      │          │      │              │          │贓物認領保管單（同上│            │
│    │              │      │          │      │              │          │  卷P56）             │            │
│    │              │      │          │      │              │          │車輛竊盜、車牌失竊資│            │
│    │              │      │          │      │              │          │  料個別查詢報表--查詢│            │
│    │              │      │          │      │              │          │  車牌認可料（同上卷  │            │
│    │              │      │          │      │              │          │  P72）               │            │
│    │              │      │          │      │              │          │查獲現場照片共19幀（│            │
│    │              │      │          │      │              │          │  同上卷P73-82）      │            │
│    │              │      │          │      │              │          │扣案之2G-3583 號車牌│            │
│    │              │      │          │      │              │          │  及扳手              │            │
├──┼───────┼───┼─────┼───┼───────┼─────┼───────────┼──────┤
│ ４ │95年11月15日晚│丁○○│持可觀尚可│台灣電│電纜線共52公尺│刑法第321 │被告丁○○於警詢、偵│附表二編號3 │
│    │間10時許、11時│      │供作兇器使│力股份│              │條第3款   │  訊時之供述（同上卷  │、9所示之物 │
│    │許，在桃園縣大│      │用之長臂剪│有限公│              │          │  P27-35、P92-93 ）   │            │
│    │園鄉內海村6鄰 │      │及鐵條    │司    │              │          │被害人黃正華於警詢  │            │
│    │波堤道路      │      │          │      │              │          │  、偵訊中之指述（同上│            │
│    │              │      │          │      │              │          │  卷P58-59、P100-101）│            │
│    │              │      │          │      │              │          │桃園縣政府警察局刑大│            │
│    │              │      │          │      │              │          │  分局受理刑事案件報案│            │
│    │              │      │          │      │              │          │  三聯單、電力線路失竊│            │
│    │              │      │          │      │              │          │  現場調查報告書（同上│            │
│    │              │      │          │      │              │          │  卷P60-61）          │            │
│    │              │      │          │      │              │          │證人陳賴耀於警詢、偵│            │
│    │              │      │          │      │              │          │  訊中之供述（同上卷  │            │
│    │              │      │          │      │              │          │  P62-63、P64-65、P100│            │
│    │              │      │          │      │              │          │  -101）              │            │
│    │              │      │          │      │              │          │扣案之長臂剪、鐵條  │            │
├──┼───────┼───┼─────┼───┼───────┼─────┼───────────┼──────┤
│ ５ │95年11月18日20│己○○│以萬能鑰匙│甲○○│車號K7-0351號 │刑法第28條│被告己○○於警詢時之│附表二編號11│
│    │時許，在桃園縣│、彭耀│插入電門後│      │自小貨車及其上│、第321條 │  供述（同上卷P15-23）│所示之物    │
│    │蘆竹鄉○○路二│宗    │發動      │      │白鐵工具箱1個 │第1項     │被告丁○○於警詢、偵│            │
│    │段139號前     │      │          │      │              │          │  訊時之供述（同上卷  │            │
│    │              │      │          │      │              │          │  P27-35、P92-93 ）   │            │
│    │              │      │          │      │              │          │被害人甲○○之指述（│            │
│    │              │      │          │      │              │          │  同上卷P47-48）      │            │
│    │              │      │          │      │              │          │桃園縣政府警察局車輛│            │
│    │              │      │          │      │              │          │  協尋證明單、贓物認領│            │
│    │              │      │          │      │              │          │  保管單（同上卷P49-50│            │
│    │              │      │          │      │              │          │  ）                  │            │
│    │              │      │          │      │              │          │車輛竊盜、車牌失竊資│            │
│    │              │      │          │      │              │          │  料個別查詢報表--查詢│            │
│    │              │      │          │      │              │          │  車牌認可料（同上卷  │            │
│    │              │      │          │      │              │          │  P70）               │            │
│    │              │      │          │      │              │          │查獲現場照片共19幀（│            │
│    │              │      │          │      │              │          │  同上卷P73-82）      │            │
│    │              │      │          │      │              │          │當場扣案之K7-0351 號│            │
│    │              │      │          │      │              │          │  自小客車及車牌兩面、│            │
│    │              │      │          │      │              │          │  自製萬能鑰匙1 支    │            │
└──┴───────┴───┴─────┴───┴───────┴─────┴───────────┴──────┘
 附表二：
┌──┬─────────┬──┐
│編號│扣押物品          │數量│
├──┼─────────┼──┤
│ １ │砂輪機            │2台 │
├──┼─────────┼──┤
│ ２ │電鑽              │2台 │
├──┼─────────┼──┤
│ ３ │長臂剪            │2支 │
├──┼─────────┼──┤
│ ４ │銼刀              │2支 │
├──┼─────────┼──┤
│ ５ │鉗子              │2支 │
├──┼─────────┼──┤
│ ６ │扳手              │17支│
├──┼─────────┼──┤
│ ７ │螺絲起子          │3支 │
├──┼─────────┼──┤
│ ８ │鐵鎚              │1支 │
├──┼─────────┼──┤
│ ９ │鐵條              │10支│
├──┼─────────┼──┤
│ １０ │自備鑰匙          │5支 │
├──┼─────────┼──┤
│  │自製萬能鑰匙      │1支 │
├──┼─────────┼──┤
│  │鑽頭              │17支│
├──┼─────────┼──┤
│  │噴漆              │1瓶 │
├──┼─────────┼──┤
│  │電銲機            │1台 │
├──┼─────────┼──┤
│  │原車號9487-KH 車號│2面 │
│    │車牌而已遭變造為  │    │
│    │V4-6605 號        │    │
├──┼─────────┼──┤
│  │K7-0351 號車牌    │2面 │
├──┼─────────┼──┤
│  │2G-3583 號車牌    │2面 │
├──┼─────────┼──┤
│  │K7-0351 號自小客車│1輛 │
│    │（查獲時未懸掛車牌│    │
│    │）                │    │
├──┼─────────┼──┤
│  │9487-KH 號自小客車│1輛 │
│    │（查獲時懸掛已變造│    │
│    │之V4-6605號車牌） │    │
└──┴─────────┴──┘
